臺灣臺中地方法院刑事裁定　　　　　　　96年度聲字第2798號
抗　告　人　甲○○
即受判決人
上列抗告人因聲請再審案件，不服本院豐原簡易庭中華民國九十
六年八月九日裁定（九十六年度豐聲簡再字第一號）提起抗告，
本院管轄之第二審合議庭裁定如下：
    主    文
抗告駁回。
    理    由
一、本件抗告人於原審法院聲請意旨略以：抗告人前因妨害自由
    案件遭臺灣臺中地方法院檢察署於民國（下同）九十二年十
    二月二十日聲請簡易判決處刑，並經本院於九十三年二月二
    十五日以九十三年度豐簡字第六七號刑事簡易判決，認抗告
    人無故侵入他人建築物，而判處罰金（銀元）三百元，如易
    服勞役，以（銀元）三百元折算一日確定在案。但抗告人與
    告訴人新光人壽保險股份有限公司（下稱新光公司）間之假
    處分裁定（本院九十二年度裁全字第三八五八號）事件，承
    辦法官於九十二年五月十六日調查後，當庭曉諭略以：縱使
    抗告人遭免職屬實，但新光公司豐東收費處辦公室非封閉場
    所，抗告人仍得以保戶身分進入等語，但新光公司卻無視法
    官之裁定，仍然提起本件告訴。後經抗告人提起民事訴訟請
    求新光公司給付薪資，案經臺灣高等法院於九十五年九月十
    二日以九十五年度勞上字第二號民事判決，認定抗告人與新
    光公司間之勞動契約並未終止，並據而判決新光公司應給付
    薪資，嗣新光公司不服，提起上訴，最高法院仍持同一見解
    而駁回上訴確定。如本院豐原簡易庭能斟酌前開裁定及判決
    所示，必能正確認定事實。為此，依刑事訴訟法第四百二十
    條第一項第六款規定，聲請再審云云。
二、抗告意旨略以：新光公司向鈞院聲請之九十二年度裁全字第
    三八五八號九十二年五月十六日假處分裁定，雖在刑案判決
    前，惟審判時抗告人未經注意致未提出，且因新光公司未依
    該裁定供擔保，故該裁定並未送達於抗告人，嗣經抗告人向
    鈞院聲請閱卷後始取得，應已符合當時已經存在而審判時未
    經注意及當時已經存在而發現在後之新證據要件，復以該裁
    定並未禁止抗告人進入新光公司豐東收費處辦公室，則縱使
    抗告人確遭免職，又何有侵入之實？自得依刑事訴訟法第四
    百二十條第一項第六款之規定，聲請再審。次按抗告人並不
    承認遭免職之供述，載明於本案之檢察官聲請簡易判決處刑
    書之第一頁倒數第二行，則就抗告人之供述而言，抗告人與
    新光公司間勞動契約並未終止之事實，當時已經存在，惟原
    確定判決前，抗告人不能證明，嗣始經台灣高等法院九十五
    年度勞上字第二號民事判決、最高法院九十五年度台上字第
    二八一一號民事裁定所確定，則就兩造間勞動契約並未終止
    之事實，即因其等裁判日期在原確定判決之後，自符合當時
    已經存在而發現在後之要件，而兩造間勞動契約既未終止，
    抗告人進入新光公司豐東收費處工作，自屬合法行使權利、
    履行義務，原確定判決所認定之事實即為錯誤，依刑事訴訟
    法第四百二十條第一項第六款之規定自得聲請再審云云。
三、按有罪之判決確定後，因發現確實之新證據，足認受有罪判
    決之人應受無罪、免訴、免刑或輕於原判決所認罪名之判決
    者，為受判決人之利益，得聲請再審，刑事訴訟法第四百二
    十條第一項第六款定有明文。惟所謂發現確實之新證據，係
    指該證據於事實審法院判決前已經存在，為法院、當事人所
    不知，不及調查斟酌，至其後始行發現，且就證據本身形式
    上觀察，固不以絕對不需經過調查程序為條件，但必須顯然
    可認足以動搖原有罪確定判決，而為受判決人無罪、免訴、
    免刑或輕於原判決所認罪名之判決者為限。故受理聲請再審
    之最後事實審法院，應就聲請再審之所謂「新證據」，是否
    具備事實審判決前已經存在，為法院、當事人所不知，事後
    方行發現之「嶄新性」，及顯然輕於原判決罪名之「顯然性
    」二要件，加以審查，為判斷應否准予開始再審之準據，最
    高法院八十五年度台抗字第三０八號、九十三年台抗字第九
    八號裁定可資參照。經查本件抗告人於原審法院聲請意旨係
    以「抗告人與告訴人新光公司間之假處分裁定（本院九十二
    年度裁全字第三八五八號）事件，承辦法官於九十二年五月
    十六日調查後，當庭曉諭略以：縱使抗告人遭免職屬實，但
    新光公司豐東收費處辦公室非封閉場所，抗告人仍得以『保
    戶身分』進入等語，但新光公司卻無視法官之裁定，仍然提
    起本件告訴」等情，惟抗告人並非以『保戶身分』進入新光
    公司，而係經新光公司免職後，在未經新光公司之同意下，
    仍繼續進入使用新光公司豐東收費處之辦公室電腦、辦公桌
    等設備，影響新光公司之營運；且依抗告人於原審法院提出
    附卷並於抗告狀上表示未收到之本院九十二年度裁全字第三
    八五八號裁定，其主文亦載明「債權人（即新光公司）以新
    台幣五十萬元，為債務人（即抗告人）供擔保後，債務人不
    得使用坐落於台中縣豐原市○○路四一五號三樓債權人所有
    之辦公室電腦、辦公桌等設備及不得參與債權人之各項會議
    」，足見抗告人於原審法院提出之上開證據，在刑案判決前
    ，早經抗告人知悉，且上開證據及本院九十二年度裁全字第
    三八五八號裁定並未有利於抗告人，顯難認有足以動搖原有
    罪確定判決之情形。另臺灣高等法院九十五年度勞上字第二
    號民事判決，其判決日期在原確定判決之後，實難認符合原
    確定判決前已存在而在判決後始發現之要件；況民事訴訟與
    刑事訴訟，本分屬獨立之訴訟，刑事訴訟之審判法官本得自
    行依法認定事實、適用法律，不受民事裁判之拘束，是故，
    縱民事裁判所認定之事實確與刑事判決認定不同，亦難遽予
    認為刑事判決所認定之事實違法而有再審理由。從而，抗告
    人原所提聲請再審之理由，均不符合刑事訴訟法第四百二十
    條第一項第六款所規定得提起再審之情形，原審法院依法據
    以駁回抗告人之聲請，核無不合，抗告人仍執前詞提起抗告
    ，為無理由，應予駁回。
四、據上論斷，應依刑事訴訟法第四百五十五條之一第四項、第
    五項、第四百十二條，裁定如主文。
中　　華　　民　　國　　96　　年　　12　　月　　10　　日
                  刑事第一庭  審判長法  官  唐光義
                                    法  官  楊萬益
                                    法  官  朱光國
上正本證明與原本無異。
本件不得抗告。
                                    書記官  張孝妃
中　　華　　民　　國　　96　　年　　12　　月　　10　　日
